臺灣高等法院高雄分院刑事判決　　　　94年度上訴字第1191號
上　訴　人　臺灣高雄地方法院檢察署檢察官
被　　　告　甲○○
上列上訴人因被告違反毒品危害防制條例案件，不服臺灣高雄地
方法院94年度訴字第1098號中華民國94年7月12日第一審判決（
起訴案號：臺灣高雄地方法院檢察署93年度毒偵字第6325號），
提起上訴，及移送併辦（案號：同署94年度毒偵字第6067、7461
號），本院判決如下：
    主  文
原判決撤銷。
甲○○連續施用第一級毒品，處有期徒刑壹年。扣案之海洛因陸
包（其中貳包淨重肆點捌玖公克；空包裝重零點玖貳公克、另肆
包合計淨重肆點壹捌公克；空包裝重壹點參柒公克）、含有海洛
因及甲基安非他命成分之夾鏈袋壹包（淨重零點貳玖公克；空包
裝重零點貳零公克）、殘留海洛因成分之中型夾鏈袋壹個、殘留
海洛因及甲基安非他命成分之電子秤壹臺，均沒收銷燬之；電子
磅秤壹臺、空小型夾鏈袋貳包、空夾鏈袋壹包、塑膠鏟管壹支，
均沒收。又連續施用第二級毒品，處有期徒刑陸月。扣案之甲基
安非他命貳包（驗前毛重零點柒公克；驗後毛重零點陸公克）、
前述含有海洛因及甲基安非他命成分之夾鏈袋壹包（淨重零點貳
玖公克；空包裝重零點貳零公克）、前述殘留海洛因及甲基安非
他命成分之電子秤壹臺，均沒收銷燬之；前述電子磅秤壹臺、空
小型夾鏈袋貳包、空夾鏈袋壹包、塑膠鏟管壹支，均沒收。應執
行有期徒刑壹年伍月。扣案之海洛因陸包（其中貳包淨重肆點捌
玖公克；空包裝重零點玖貳公克、另肆包合計淨重肆點壹捌公克
；空包裝重壹點參柒公克）、含有海洛因及甲基安非他命成分之
夾鏈袋壹包（淨重零點貳玖公克；空包裝重零點貳零公克）、甲
基安非他命貳包（驗前毛重零點柒公克；驗後毛重零點陸公克）
、殘留海洛因成分之中型夾鏈帶壹個、殘留海洛因及甲基安非他
命成分之電子秤壹臺，均沒收銷燬之；電子磅秤壹臺、空小型夾
鏈袋貳包、空夾鏈袋壹包、塑膠鏟管壹支，均沒收。
    事  實
一、甲○○前於民國88年間因施用毒品案件，經裁定送觀察勒戒
    處所觀察、勒戒後，經評定認無繼續施用毒品之傾向，於88
    年9 月16日釋放，並經檢察官為不起訴處分確定。詎仍不知
    戒絕毒癮，明知海洛因、安非他命業經公告列為毒品危害防
    制條例第2 條第1 項、第2 項之第一級、第二級毒品，不得
    非法持有、施用，於前開觀察、勒戒釋放後5 年內，復基於
    施用第一級毒品海洛因之概括犯意，自93年7 月上旬之某日
    起至94年7 月15日17時30分許經警採尿後回溯24小時內某時
    止，連續在高雄縣大社鄉○○路216 號4 樓住居處或高雄市
    建國醫院旁，以海洛因摻入香煙之方式，施用第一級毒品海
    洛因多次；另基於施用第二級毒品安非他命之概括犯意，自
    93 年10 月17日起至94年7 月15日17時30分許經警採尿後回
    溯24 小 時內某時止，連續在高雄縣大社鄉○○路在高雄縣
    大社鄉○○路216 號4 樓住居處或高雄市建國醫院旁，以燒
    烤晶體吸煙方式，施用第二級毒品安非他命多次。嗣分別(一)
    於93年10月20日11時50分許，在上開居住處，經警搜索扣得
    其所有之海洛因2 包（淨重4.89公克、空包裝重0.92公克）
    、含有海洛因殘渣之中型夾鏈袋1 個、殘留海洛因及甲基安
    非他命成分之電子秤1 臺、及其所有預備供施用毒品之空小
    型夾鏈袋2 包。(二)於94年6 月21日凌晨4 時30分許，在高雄
    市○○區○○路上為警查獲，並扣得海洛因4 包（合計淨重
    4.18公克；空包裝重1.37公克）、含有海洛因及甲基安非他
    命之夾鏈袋1 包（淨重0.29公克；空包裝重0.20公克）、甲
    基安非他命2 包（驗前毛重0.7 公克；驗後毛重0.6 公克）
    、及其所有預備供施用毒品用之電子磅秤1 臺、空夾鏈袋1
    包、塑膠鏟管1 支。(三)於94年7 月15日17時30分許，在高雄
    市新興區○○○路469 號7 樓之1 為警查獲。
二、案經高雄市政府警察局楠梓分局報請、高雄市政府警察局移
    送臺灣高雄地方法院檢察署檢察官偵查起訴及移送併辦。
    理  由
一、被告甲○○（下稱被告）經合法傳喚未到庭，惟查上開犯罪
    事實，已經被告於本院準備程序中供承不諱，且被告為警查
    獲時所採取之尿液，經高雄市立凱旋醫院檢出嗎啡陽性及甲
    基安非他命反應，此有該院93年11月5 日編號00000000號、
    94年7 月4 日編號00000000號濫用藥物尿液檢驗報告、被告
    尿液檢體監管記錄表在卷可佐。另扣案之粉末共6 包，經送
    檢驗檢出含有海洛因成分（其中2 包淨重4.89公克、空包裝
    重0.92公克；另4 包合計淨重4.18公克；空包裝重1.37公克
    ）；另有1 包檢出含有海洛因及甲基安非他命成分（淨重0.
    29公克；空包裝重0.20公克）；又扣案之晶體2 包亦檢出為
    甲基安非他命成分（驗前毛重0.7 公克；驗後毛重0.6 公克
    ），有法務部調查局93年11月26日調科壹字第220018552 號
    、94年10月3 日調科壹字第220020932 號鑑定通知書及高雄
    醫學大學附設中和紀念醫院94年10月11日編號9410 -42號檢
    驗報告在卷為憑，復有扣案之中型夾鏈袋1 個、小型夾鏈帶
    2 包、電子秤2 臺、空夾鏈袋1 包、塑膠鏟管1 支可佐，足
    見被告之自白與事實相符，被告確有施用第一級毒品海洛因
    、第二級毒品安非他命之犯行無疑。又被告前於88年間因施
    用毒品案件，經裁定送觀察勒戒處所觀察、勒戒後，經評定
    認無繼續施用毒品之傾向，於88年9 月16日釋放，並經檢察
    官為不起訴處分確定一情，有臺灣高等法院被告全國前案紀
    錄表與臺灣高雄地方法院檢察署刑案資料查註紀錄表各1 份
    在卷可稽，足徵被告確於前開觀察、勒戒執行完畢釋放後，
    5 年內再犯前揭施用第一級、第二級毒品犯行，符合毒品危
    害防制條例第23條第2 項規定，應予論罪科刑。
二、查海洛因、安非他命係毒品危害防制條例第2 條第2 項第1
    、2 款所明定之第一、二級毒品，不得持有、施用。核被告
    所為，係犯毒品危害防制條例第10條第1 、2 項之施用第一
    、二級毒品罪。其施用第一、二級毒品前持有毒品之低度行
    為，均應為施用之高度行為所吸收，不另論罪。又被告先後
    施用第一級毒品海洛因及施用第二級毒品甲基安非他命之行
    為，均時間緊接，且反覆為之，所犯又各係同一罪名之罪，
    顯各係基於概括犯意為之，均應依連續犯規定論以一罪，並
    加重其刑。再被告所犯上開二罪間，犯意個別，行為互殊，
    應予分論併罰。又移送併辦部分（即94年度毒偵字第6067、
    74 61 號）雖未經起訴，惟與起訴部分具有連續犯之裁判上
    一罪關係，為起訴效力所及，本院自應併予審究，附此敘明
    。
三、原審據以論處被告罪刑，固非無見。惟查：檢察官上訴後移
    送併辦部分（即臺灣高雄地方法院檢察署94年度毒偵字第60
    67、7461號部分），原判決未及審理，容有未恰。檢察官上
    訴意旨指前揭移送併辦部分，原判決未及審究，指摘原判決
    不當，均為有理由，自應由本院將原判決撤銷改判。爰審酌
    被告前已因施用毒品案件經觀察、勒戒及強制戒治，本應徹
    底戒除毒癮，不料其竟仍於繼續施用毒品，顯見其並無戒除
    毒害之決心，本不宜寬貸，惟念其施用毒品乃自戕一己之身
    體健康，並具有病患性人格之特質，行為本身對社會所造成
    之危害並非直接、巨大，且犯後終知能坦承犯行等一切情狀
    ，分別量處如主文所示之刑，並定其應執行之刑，以資懲儆
    。
四、扣案之粉末共7 包經送檢驗，其中6 包檢出含有海洛因成分
    （其中2 包淨重4.89公克、空包裝重0.92公克；另4 包合計
    淨重4.18公克；空包裝重1.37公克）、另有1 包檢出含有海
    洛因及甲基安非他命成分（淨重0.29公克；空包裝重0.20公
    克）；又扣案之晶體2 包，亦檢出為甲基安非他命成分（驗
    前毛重0.7 公克；驗後毛重0.6 公克），已論述如前，且該
    包裝袋因與其內之毒品業已無法析離，應將之同視為第一級
    毒品，從而不問屬於犯人與否，爰併依毒品危害防制條例第
    18條第1 項前段規定，宣告沒收銷燬之。至鑑驗耗損之毒品
    ，既已費失，自無庸宣告沒收銷燬；另扣案之中型夾鏈袋1
    個經檢出含有海洛因殘渣；電子秤1 臺亦檢出含有海洛因及
    甲基安非他命殘渣，此有高雄醫學大學附設中和紀念醫院94
    年6 月14日編號0000-000、0000-000號檢驗報告在卷可查，
    因其上之毒品海洛因、甲基安非他命無法與之析離，自應視
    同為第一級、第二級毒品，亦併依上開規定沒收銷燬之。另
    有扣案之電子磅秤1 臺、空小型夾鏈袋2 包、空夾鏈袋1 包
    、塑膠鏟管1 支，均為被告所有供其施用毒品第一級、第二
    級毒品預備之物，已經被告陳明，爰依刑法第38條第1 項第
    2 款之規定併宣告沒收。
五、被告經合法傳喚，無正當之理由不到庭，爰不待其陳述，逕
    行判決，併予敘明。
據上論結，應依刑事訴訟法第369 條第1 項前段、第364 條、第
371 條、第299 條第1 項前段，毒品危害防制條例第10條第1 項
、第2 項、第18條第1 項前段，刑法第11條、第56條、第38條第
本案經檢察官姜麗儒到庭執行職務。
中　　華　　民　　國　　94　　年　　10　　月　　26　　日
                  刑事第七庭    審判長法  官   莊飛宗
                                      法  官   曾逸誠
                                      法  官   黃三友
以上正本證明與原本無異。
施用第二級毒品部分不得上訴
施用第一級毒品部分如不服本判決應於收受本判決後10日內向本
院提出上訴書狀，其未敘述上訴理由者，並得於提起上訴後10日
內向本院補提理由書狀（均須按他造當事人之人數附繕本）「切
勿逕送上級法院」。
中　　華　　民　　國　　94　　年　　10　　月　　27　　日
　　　　　　　　　　　　　　　　　　書記官    黃玉珠
附錄本件判決論罪科刑法條：
毒品危害防制條例第10條
施用第一級毒品者，處6 月以上5 年以下有期徒刑。
施用第二級毒品者，處3 年以下有期徒刑。
